臺灣高等法院高雄分院刑事裁定　　　　 100年度聲再字第41號
再審聲請人
即受判決人　陳彥宏
上列聲請人因違反性騷擾防治法案件，對於本院99年度上易字第
476 號中華民國99年8 月12日確定判決（原審案號：臺灣高雄地
方法院98年度易字第1416號，起訴案號：臺灣高雄地方法院檢察
署98年度偵字第22519 號），聲請再審，本院裁定如下：
    主  文
再審之聲請駁回。
    理  由
一、本件聲請意旨略以：
  (一)按有罪之判決確定後，發現確實之新證據，足認受有罪判決
    之人應受無罪、免訴、免刑或輕於原判決所認罪名之判決者
    ，為受判決人之利益，依刑事訴訟法第420 條第1 項第6 款
    之規定，得聲請再審。
  (二)本件再審聲請人即受判決人陳彥宏（下稱聲請人）因違反性
    騷擾防治法案件，經鈞院以99年度上易字第476 號判決判處
    拘役20日，如易科罰金，以新臺幣（下同）1 千元折算1 日
    確定在案。惟查：
  1.代號000000000A1女子（真實姓名年籍詳卷，下稱A 女）並
    無補習之事實，亦非柏克萊文理補習班之學生，A 女與其母
    對話「不補習」自當無據，原確定判決是A 女利用性騷擾報
    復，由A 女之父翁海東修理聲請人。
  2.本案件是聲請人報案，此由臺灣高雄地方法院99年度易字第
    2390號99年12月17日審判期日，由聲請人所陳報之證據自明
    （見該日審判筆錄第16頁第6 行），原確定判決認定係A 女
    報案乙情，與事實不符。
  3.翁海東係於民國98年6 月23日下午5 時許到達高雄市小港區
    ○○○路345 號（下稱系爭地址），原確定判決認定翁海東
    係於當日下午4 時30分許到達系爭地址，時間之認定尚有錯
    置。
  4.翁海東於傷害聲請人後，尚留在現場恐嚇聲請人，原確定判
    決援用翁海東證詞之情節與事實不符。
  5.原確定判決所認系爭地址1 樓應為「新翰京地政士事務所」
    ，並非原確定判決所稱之柏克萊文理補習班。
  (三)綜上所述，本件應有發現確實之證據，足認聲請人應受無罪
    或輕於原判決所認罪名之判決，爰依刑事訴訟法第420 條第
    1 項第6 款之規定，提起本件再審之聲請，請准予重新審理
    本案等語。
二、按刑事訴訟法第420 條第1 項第6 款所規定之確實新證據，
    在解釋上須具備(1)新穎性(2)確實性(3)影響性（或關連性）之
    要件始足當之。所謂「新穎性」係指該項證據於事實審法院
    判決當時即已存在，然因當事人及法院未經發現，致未及提
    出調查審酌，而於判決後始行發現；所謂「確實性」係指該
    項證據依其形式上之觀察係真實存在；所謂「影響性」係指
    該項證據如經提出或審酌，在客觀上顯可動搖原確定判決而
    使受判決人獲較有利之判決而言。倘該證據形式上雖屬真實
    ，然縱予提出供法院審酌，在客觀上亦未必能據以動搖原確
    定判決之基礎或依其他證據資料所作事實之認定者，即非刑
    事訴訟法第420 條第1 項第6 款所稱之確實新證據。
三、經查：
  (一)本院原確定判決綜合各種相關證據，認定聲請人為柏克萊文
    理補習班之負責人兼教師，A 女則為該補習班之學生，98年
    6 月23日下午2 時31分許，在高雄市小港區○○○路345 號
    柏克萊文理補習班1 樓，聲請人見A 女獨自一人在該處書寫
    課業評量，認有機可乘，竟意圖性騷擾，乘A 女不及抗拒之
    際，先舉起A 女右手親吻手背，續而親吻A 女之嘴唇，A 女
    受此驚嚇，隨即收拾物品離開補習班，並於返家後將上情告
    知父母及報警處理等事實，業就案內有關證據【包括證人即
    告訴人A 女、證人即A 女之母、證人即A 女之父之證詞；並
    有中華電信查詢資料（A 女住處之00-0000000號電話於98年
    6 月23日下午3 時30分許，確有撥打A 女母親使用之門號00
    00000000號行動電話）、聲請人之高雄市立小港醫院診斷證
    明書等件在卷可稽】，本於調查所得心證，分別定其取捨而
    為事實上之判斷，均已於理由內詳加說明，對於聲請人否認
    犯罪所持辯解不可採之理由，亦均詳予指駁，其證據之取捨
    及判斷並不違背證據法則、經驗法則及論理法則。
  (二)而A 女之父翁海東因不滿聲請人於98年6 月23日下午2 時31
    分許，在高雄市小港區○○○路345 號「柏克萊文理補習班
    」內對其女兒A 女性騷擾，乃於同日下午5 時許，前往上址
    與聲請人理論，除持雨傘骨架及鐵椅毆打聲請人成傷外，另
    基於恐嚇危害他人安全之犯意，以臺語接續對聲請人恫稱：
    「你這種人我要讓你斷手斷腳」、「你最好離開高雄」、「
    你以後小心一點，我見你一次打你一次」等語，致聲請人心
    生畏懼。翁海東因而涉犯傷害部分，業據臺灣高雄地方法院
    以99年度審簡字第6003號判決判處拘役50日，如易科罰金，
    以1 千元折算1 日確定；涉犯恐嚇部分，亦據臺灣高雄地方
    法院以99年度易字第2390號判決判處拘役20日，如易科罰金
    ，以1 千元折算1 日確定，此有上開判決書2 份及翁海東之
    臺灣高等法院被告前案紀錄表1 份在卷可稽（見本院卷第10
    至13頁、第49、57頁），此部分事實，亦堪認定。
  (三)本院原確定判決所認定「98年6 月23日下午2 時31分許，A
    女在高雄市小港區○○○路345 號1 樓寫評量之際，聲請人
    亦進入該址1 樓，隨後A 女即因故離開該處而返家」等情，
    迭據A 女證述在卷（見性騷擾案警卷第2 至4 頁、偵卷第17
    頁、原審易字卷第37至48頁、本院99年度上易字第476 號卷
    第50頁），聲請人對此亦不爭執（見性騷擾案警卷第6 頁、
    偵卷第8 頁、原審審易字卷第32頁、原審易字卷第114 頁、
    本院99年度上易字第476 號卷第22頁），此部分事實自堪認
    定。且A 女指訴聲請人對其性騷擾之時間是「98年6 月23日
    下午2 時31分許」，地點是「高雄市小港區○○○路345 號
    1 樓」，則本件聲請意旨略謂：「A 女並無補習之事實，亦
    非柏克萊文理補習班之學生」、「翁海東係於98年6 月23日
    下午5 時許到達系爭地址，原確定判決認定翁海東係於當日
    下午4 時30分許到達系爭地址，時間之認定尚有錯置」、「
    翁海東於傷害聲請人後，尚留在現場恐嚇聲請人，原確定判
    決援用翁海東證詞之情節與事實不符」、「原確定判決所認
    系爭地址1 樓應為新翰京地政士事務所，並非原確定判決所
    稱之柏克萊文理補習班」云云，均與原確定判決所認定「聲
    請人於98年6 月23日下午2 時31分許，在高雄市小港區○○
    ○路345 號1 樓，見A 女獨自一人在該處書寫課業評量，認
    有機可乘，竟意圖性騷擾，乘A 女不及抗拒之際，先舉起A
    女右手親吻手背，續而親吻A 女之嘴唇」之事實無涉。
  (四)A 女之父翁海東因不滿聲請人對A 女性騷擾，乃於當日下午
    5 時許前往上址與聲請人理論，進而毆打並恐嚇聲請人，翁
    海東因而涉犯傷害及恐嚇罪，業經臺灣高雄地方法院分別判
    處罪刑確定乙節，業如上述。就案發時間順序而言，聲請人
    涉嫌對A 女性騷擾之事件發生在前，而A 女之父翁海東係因
    不滿聲請人對A 女性騷擾，始前往找聲請人理論，進而毆打
    並恐嚇聲請人。則本件聲請意旨略謂：「原確定判決是A 女
    利用性騷擾報復，由A 女之父翁海東修理聲請人」云云，顯
    與論理法則有違，亦與一般常情不符。
  (五)聲請意旨雖稱：「本案件是聲請人報案，此由臺灣高雄地方
    法院99年度易字第2390號99年12月17日審判期日，由聲請人
    所陳報之證據自明（見該日審判筆錄第16頁第6 行），原確
    定判決認定係A 女報案乙情，與事實不符」云云。然依臺灣
    高雄地方法院99年度易字第2390號99年12月17日審判筆錄之
    記載：「法官問：打完後他（按指A 女之父翁海東，下同）
    就走了嗎？」「證人陳彥宏答：打完後他又拿鐵椅打了1 、
    20棍，我請他讓學生離開，我跟他說你有誤會，中途有倒下
    ，我連續講了3 次，我想說他很生氣，就讓他打，他打完後
    ，就留在櫃台，他說『恁爸應該要讓你斷手斷腳』『你最好
    離開高雄』（臺語）」「法官問：接下來翁海東一直留在櫃
    台？還是有走到別的地方？」「證人陳彥宏答：我躲在櫃台
    ，他走到我前面，我說陳佳頎上去，他站在我面前說『你看
    你要拿什麼給我交代』，他沒有走到別的地方，在我的門口
    徘徊」「法官問：後來你有報案嗎？」「證人陳彥宏答：他
    走到我們鐵門的門口時，我就報案了」等情（見該日審判筆
    錄第15、16頁）。足見聲請人係就其遭翁海東傷害、恐嚇乙
    節，而向警方報案，並非就其涉嫌對A 女性騷擾乙事，而向
    警方報案，甚為明灼。是聲請意旨稱「本案件是聲請人報案
    ，原確定判決認定係A 女報案乙情，與事實不符」云云，顯
    有誤會，亦與聲請人對A 女性騷擾之事實無涉。
四、綜上所述，聲請人聲請本件再審所述之理由，及其所提出之
    「證據」，並不符合「新穎性」、「確實性」及「影響性（
    或關連性）」之要件，即非所謂「發現確實之新證據」之情
    形。從而，聲請人上開所舉聲請再審之理由，核與刑事訴訟
    法第420 條第1 項第6 款所規定之要件有間，應認為無再審
    理由，自應予以駁回。
五、據上論結，應依刑事訴訟法第434 條第1 項，裁定如主文。
中    華    民    國  100     年    5     月    2     日
                  刑事第十一庭  審判長法  官  翁慶珍
                                      法  官  石家禎
                                      法  官  孫啟強
以上正本證明與原本無異。
不得抗告。
中    華    民    國   100    年    5     月    2     日
                                      書記官  劉鴻瑛